臺灣彰化地方法院刑事判決
111年度交易字第361號
公  訴  人  臺灣彰化地方檢察署檢察官
被      告  黃再進


上列被告因公共危險案件，經檢察官提起公訴（111年度偵字第3
434、4730號），被告於準備程序進行中就被訴事實為有罪之陳
述，本院依簡式審判程序判決如下：
    主  文
黃再進犯不能安全駕駛動力交通工具罪，共貳罪，各處有期徒刑
柒月。應執行有期徒刑壹年。
    犯罪事實及理由
一、本案之犯罪事實、證據及應適用之法條，除引用附件檢察官
    起訴書之記載外，犯罪事實欄一第5行、第13行「彰化縣員
    林市大埔里三潭巷13之8」均更正為「彰化縣○○市○○里○○巷0
    0○0號」，第7行「於21日凌晨1時29分許，騎乘車牌號碼000
    -0000號普通重型機車上路。嗣於21日凌晨1時58分許，至彰
    化縣○○市○○路0段000號莒光派出所，為警發現其酒氣甚濃，
    並對其施以吐氣所含酒精濃度測試，結果達每公升1.31毫克
    」更正為「於21日凌晨1時29分許，騎乘車牌號碼000-0000
    號普通重型機車上路至彰化縣○○市○○路0段000號莒光派出所
    ，為警發現其酒氣甚濃，嗣於21日凌晨1時58分許，對其施
    以吐氣所含酒精濃度測試，結果達每公升1.31毫克」；證據
    部分補充：「被告黃再進於本院準備程序及審理時之自白」
    。
二、起訴書固認被告本案犯行符合累犯，並請求依刑法第47條第
    1項酌情加重其刑，惟按被告構成累犯之事實及應加重其刑
    之事項，均應由檢察官主張並具體指出證明之方法後，經法
    院踐行調查、辯論程序，方得作為論以累犯及是否加重其刑
    之裁判基礎。一般附隨在卷宗內之被告前案紀錄表，係司法
    機關相關人員依憑原始資料所輸入之前案紀錄，僅提供法官
    便於瞭解本案與他案是否構成同一性或單一性之關聯、被告
    有無在監在押情狀等情事之用，並非被告前案徒刑執行完畢
    之原始資料或其影本，是檢察官單純空泛提出被告前案紀錄
    表，尚難認已具體指出證明方法而謂盡其實質舉證責任（最
    高法院110年度台上大字第5660號裁定意旨參照）。準此，
    檢察官並未就被告構成累犯事實及依累犯加重其刑之必要性
    具體指出證明方法或有所說明，本院爰不逕依職權認定累犯
    ，而僅將被告之前科、素行資料，列為刑法第57條之審酌事
    項，併予敘明。
三、審酌被告前已有4次酒駕前科紀錄，猶不知悔改，明知酒精
    成分對人之意識能力具有不良影響，服用酒類後，會導致對
    周遭事物之辨識及反應能力較平常狀況薄弱，被告飲酒後，
    已達法定不能安全駕駛之標準，竟仍騎乘普通重型機車上路
    ，無視其他用路人之生命、財產安全，實屬不該；惟考量被
    告坦承犯行，並衡酌被告之素行、犯罪目的、手段、酒精濃
    度值高達每公升1.31毫克及1.45毫克、生活狀況及智識程度
    等一切情狀，分別量處如主文所示之刑，並定應執行之刑如
    主文所示，以示懲儆。
四、依刑事訴訟法第273條之1第1項、第299條第1項前段、第310
    條之2、第454條第2項，判決如主文。
五、如不服本判決，應自判決送達之日起20日內，向本院提起上
    訴（應附繕本）。
本案由檢察官吳怡盈提起公訴，由檢察官何金陞到庭執行職務。
中　　華　　民　　國　　111 　年　　5 　　月　　25　　日
                  刑事第八庭    法  官  陳彥志
以上正本證明與原本無異。
如不服本判決應於收受判決後20日內向本院提出上訴書狀，並應
敘述具體理由；其未敘述上訴理由者，應於上訴期間屆滿後20日
內向本院補提理由書（均須按他造當事人之人數附繕本）「切勿
逕送上級法院」。
中　　華　　民　　國　　111 　年　　5 　　月　　25　　日
                                 書記官　于淑真
附錄本案論罪科刑法條全文：　　
中華民國刑法第185條之3
駕駛動力交通工具而有下列情形之一者，處3年以下有期徒刑，
得併科30萬元以下罰金：
一、吐氣所含酒精濃度達每公升零點二五毫克或血液中酒精濃度
    達百分之零點零五以上。
二、有前款以外之其他情事足認服用酒類或其他相類之物，致不
    能安全駕駛。
三、服用毒品、麻醉藥品或其他相類之物，致不能安全駕駛。
因而致人於死者，處3年以上10年以下有期徒刑，得併科2百萬元
以下罰金；致重傷者，處1年以上7年以下有期徒刑，得併科1百
萬元以下罰金。
曾犯本條或陸海空軍刑法第54條之罪，經有罪判決確定或經緩起
訴處分確定，於十年內再犯第1項之罪因而致人於死者，處無期
徒刑或5年以上有期徒刑，得併科3百萬元以下罰金；致重傷者，
處3年以上10年以下有期徒刑，得併科2百萬元以下罰金。